# 关于 BOT-高速公路建设期发生收入的核算

提问人：1838913227 时间：2019-09-06 09:47:03
请教陈版，BOT 项目（高速公路）目前还在建设期，但是现收到一笔石油管道穿高速公路的补偿费，想问下这笔收入该作为其他业务收入核算还是营业外收入核算？考虑是与公路相关，如果作为其他业务收入核算，这样子是不是还得有对应的其他业务成本进行配比？

回答人：chenyiwei
由于这类补偿具有偶发性，不属于日常活动，故不应确认收入。
如果因石油管道穿越的原因，导致本公司的高速公路工程发生了部分内容的报废损失或者需发生额外成本的，则该笔补偿款首先用于冲减已入账的资产损失或者额外成本。超出部分，在确保后续无相关损失或支出再发生的前提下，确认为营业外收入。